【裁判字號】    98,易,21
【裁判日期】    980216
【裁判案由】    贓物
【裁判全文】
臺灣板橋地方法院刑事判決                98年度易字第21號
公  訴  人  臺灣板橋地方法院檢察署檢察官
被      告  甲○○
上列被告因贓物案件，經檢察官提起公訴（97年度偵緝字第2989
號），被告於準備程序進行中，就被訴事實為有罪之陳述，本院
告知其簡式審判程序之旨，聽取當事人意見後，裁定由受命法官
獨任依簡式審判程序審理，茲判決如下：
    主  文
甲○○犯故買贓物罪，累犯，處有期徒刑壹年。
    事  實
一、甲○○前因偽造文書、脫逃案件，經臺灣高等法院先後以92
    年度上訴字第1410號、92年度上訴字第195 號判決判處有期
    徒刑1 年2 月、3 年10月確定，並以93年度聲字第831 號裁
    定定應執行刑為有期徒刑4 年10月，執行至民國95年9 月8
    日假釋出監，迄96年7 月16日刑期屆滿假釋未經撤銷，未執
    行之刑以已執行論而執行完畢。詎仍不知悔改，竟基於故買
    贓物之犯意，於97年9 月10日下午3 時許，在臺北縣中和市
    ○○街45號「青山汽車旅館」217 號房內，以新臺幣（下同
    ）5 千元之價格，向某真實姓名、年籍不詳綽號「阿達仔」
    之成年男子，購買如附表所示之贓物，並先交付2 千元以取
    得各該物品，欲轉售他人賺取差價。嗣於97年9 月10日晚間
    11時許，在上址為警查獲，經比對扣得贓物，查明失主，始
    循線查悉上情。
二、案經臺北縣政府警察局中和分局報告臺灣板橋地方法院檢察
    署檢察官偵查起訴。
    理  由
一、上開犯罪事實，業經被告甲○○於本院審理時坦承不諱，核
    與證人即被害人丙○○、乙○○、戊○○、丁○○於警詢及
    檢察官偵訊時所證其等物品遭竊之事實悉相吻合，並有贓物
    認領保管單、贓物照片各1 份在卷可稽，衡酌被告購買如附
    表所示物品之交易模式與常情有異，價格亦遠低於一般市價
    ，其對各該物品乃是贓物，自是知之甚稔，足認被告之自白
    與事實相符。被告於本院審理期間，雖一度提及如附表編號
    1 、2 所示物品，似是與某臺電腦同時購入，而其購入該電
    腦之故買贓物犯行，業經臺灣臺北地方法院以97年度訴字第
    1744號判決確定云云，然觀之被告所指判決內容，被告乃於
    97年6 月間購入該臺電腦，並於97年6 月27日為警查獲，如
    附表1 、2 所示物品則是丙○○於97年7 月間某日遭竊，所
    辯顯非真實，此當是被告犯案多次，記憶混淆所致，尚不影
    響本院上開認定。本案事證明確，被告故買贓物之犯行洵堪
    認定，應依法論科。
二、核被告所為，係犯刑法第349 條第2 項之故買贓物罪。檢察
    官起訴時，固據被告於偵訊時之自白，指稱如附表所示物品
    乃被告分4 次購入，應就各次故買贓物犯行分論併罰；惟被
    告於本院審理時，已予以否認，陳稱斯時因毒癮發作而隨便
    交代云云，酌量被告於檢察官偵訊時，所述購入如附表所示
    物品之時間、地點、金額俱不明確，與同日於警詢時所述情
    節差距甚大，所稱「隨便交代」，非無可能，且依被告於偵
    訊時所述，其係每次購入不同被害人所有之不同物品，行竊
    者將不同時間竊得之物品混合後，未區別贓物類型分批賣予
    被告，亦較少見，被告上揭偵訊時所言，既未較其於本院審
    理時之自白可信，在無積極證據足認被告係分次購入如附表
    所示物品之情形下，應從有利被告之認定，僅得認定被告係
    1 次購入，成立1 罪，起訴書此部分所載，容有誤會。被告
    有如事實欄所示之前案紀錄，於96年7 月16日執行完畢乙節
    ，有臺灣高等法院被告前案紀錄表1 份存卷可參，其於有期
    徒刑執行完畢5 年內，故意再犯本件有期徒刑以上之罪，為
    累犯，應依刑法第47條第1 項之規定加重其刑。爰審酌被告
    正值盛年，不思正途，以買賣贓物賺取差價，助長其他犯罪
    ，對社會治安危害非輕，及其犯罪之手段、素行非佳、購買
    贓物之數量、犯後態度等一切情狀，量處如主文所示之刑。
    至起訴書事實欄所載除如附表所示物品以外之扣案物，並無
    證據足認與被告故買贓物犯行有關，故皆不於本案予以沒收
    ，附此敘明。
據上論斷，應依刑事訴訟法第273 條之1 第1 項、第299 條第1
項前段，刑法第349 條第2 項、第47條第1 項，刑法施行法第1
條之1 第1 項、第2 項前段，判決如主文。
本案經檢察官陳伯均到庭執行職務。
中    華    民    國    98    年    2     月    16    日
                  刑事第九庭    法  官  許炎灶
以上正本證明與原本無異。
如不服本判決應於收受判決後10日內向本院提出上訴書狀，並應
敘述具體理由；其未敘述上訴理由者，應於上訴期間屆滿後20日
內向本院補提理由書（均須按他造當事人之人數附繕本）「切勿
逕送上級法院」。
                                書記官  屠衛民
中    華    民    國    98    年    2     月    16    日
附錄本判決論罪科刑法條：刑法第349 條第2 項。
刑法第349 條
收受贓物者，處3 年以下有期徒刑、拘役或5 百元以下罰金。
搬運、寄藏、故買贓物或為牙保者，處5 年以下有期徒刑、拘役
或科或併科1 千元以下罰金。
因贓物變得之財物，以贓物論。
附表：
┌──┬───────┬───┬─────────────┐
│編號│物  品  名  稱│數  量│備                      註│
├──┼───────┼───┼─────────────┤
│ 1  │鈦金屬手鍊    │1 條  │左列物品係丙○○所有，於97│
│    │              │      │年7 月上旬某日，在臺北巿萬│
├──┼───────┼───┤華區○○路○ 段538 號9 樓處│
│ 2  │KINGSTON牌隨身│1 臺  │遭竊。                    │
│    │碟            │      │                          │
├──┼───────┼───┼─────────────┤
│ 3  │外接硬碟      │1 臺  │左列物品係乙○○所有，於97│
│    │              │      │年8 月25日下午3 時10分許，│
├──┼───────┼───┤在臺北巿萬華區○○○路○ 段│
│ 4  │耳機          │1 付  │250 巷28弄54號3 樓處遭竊。│
│    │              │      │                          │
├──┼───────┼───┼─────────────┤
│ 5  │筆記型電腦手提│1 個  │左列物品係戊○○所有，於97│
│    │袋            │      │年8 月28日上午10時許，在臺│
├──┼───────┼───┤北縣板橋巿新生街87巷12號3 │
│ 6  │SHARP 牌手機  │1 支  │樓處遭竊。                │
│    │              │      │                          │
├──┼───────┼───┼─────────────┤
│ 7  │倚天牌PDA 手機│1 支  │左列物品係丁○○所有，於97│
│    │              │      │年8 月31日下午4 時30分許，│
├──┼───────┼───┤在臺北縣土城巿延和路13巷4 │
│ 8  │OMATA 牌隨身硬│1 臺  │號3 樓處遭竊。            │
│    │碟            │      │                          │
├──┼───────┼───┤                          │
│ 9  │ESSENTIAL 牌精│4 瓶  │                          │
│    │油            │      │                          │
└──┴───────┴───┴─────────────┘


司法院資訊處製作；財團法人民間司法改革基金會備份。
